# 求助陈版主及大神们

提问人：zhubao912 时间：2017-02-20 15:19:39
假设我公司 2016 年出口业务A客户收款总额为 100 万，那么我们会在 2017 年初统计出A客户的 2016 年全年的付款额，乘以5%计算返利（即 100 万*5%=5万元）。而这笔返利被A客户确认后，将于 2017 年的一笔付款中自行扣减这笔返利，至于客户选择在哪笔扣除，是不通知我们的，也是很随意的，我们只能当收到 2017 年某一笔款项，反正金额少了的时候，才会与客户确认已经扣除返利。我们给予返利的业务目的既是为了促进客户付款也是为了促进业绩。 请问，我们对此返利应该作为销售折扣还是销售折让。由于我们按订单核算，那么 2017 年被扣减收入的那笔订单对应的成本应该如何处理。谢谢各位

回答人：chenyiwei
一般理解为销售折扣。 2017 年初根据 2016 年回款情况计算的返利金额应作为资产负债表日后调整事项调整 2016 年度的收入并确认负债（因为所依据的数据和返利政策都是 2016 年底前已存在的信息）。这对 2016 年度的销售成本结转没有影响。

提问人：zhubao912 时间：2017-02-21 12:40:28
根据陈版主的意思，我能否作以下理解： 比如 2016 年全年收入 150 万元，实际收款 100 万元 借 应收账款 150 万元 贷 主营业务收入150 万元 借 银行存款 100 万元 贷 应收账款 100 万元 2017 年 1 月计算 2016 年返利，在财务报告批准日之前调整分录为 借 销售费用 5万元（ 100 万元*5%） 贷 应付账款 5 万元 2017 年收到 12 月某笔收入回款，订单金额 20 万，实际收款金额 15 万（差额为客户自行扣减返利） 借 银行存款 15 万元 借 应付账款 5 万元 贷 应收账款 20 万元
不知我这样理解对吗，若是， 我想再请问一下，这个应付账款只是作为个过度科目，并无实际付款行为是否存在风险（由于我们这笔是出口业务，对于外汇管理会有问题吗）

回答人：chenyiwei
大致上可以这样处理。但计提时不建议使用应付账款，建议作为其他流动负债或其他应付款处理，保持应付账款科目仅用于采购循环。